# 请教陈版：关于工厂仓库租金

提问人：666 依然稻香 666 时间：2021-09-24 08:05:04
陈版，您好！请教一问题：工厂的仓库租金是否可以划分为：按仓位的面积分摊租金，原材料仓、半成品仓的租金计入到制造费用，成品仓计入到销售费用？查了一下会计准则：仓储费用（不包括在生产过程中为达到下一个生产阶段所必需的费用）应当在发生时确认为当期损益，不计入存货成本，是否可以这么理解：原材料仓、半成品仓的物料仓储还需要进一步加工成成品，属于生产阶段必要费用，原材料仓、半成品仓的租金计入制造费用，成品仓的物料是已加工完成成品，等待销售出货，暂存的仓储费，计入到销售费用？还是仓库的租金全部计入到制造费用？谢谢。

回答人：chenyiwei
仓库租金（不论是原材料仓、半成品仓还是产成品仓）都应费用化计入管理费用或者销售费用，不能计入存货成本。除非仓储过程本身是产品生产过程中的必经环节（例如酿酒过程中必须经过一定年限的窖藏）。